# 关于少数股东损益的计算

提问人：xiaoshitou_ 时间：2021-05-17 17:49:22
请教陈版：某上市公司A拟与外部单位B合作设立子公司C，股东A与股东B初步约定，A出资 70 万、持股比例70%，享有70%股东权利；B出资 30万、持股比例30%，享有30%股东权利，同时派驻一名董事（董事可实际参与经营管理，拥有实质上的参与管理权）；但双方股东在分红约定时：
约定股东B仅享有10%的分红权，即每年按10%的净利润分红，利润不足以分配的累积到下一年。其他如回购权等，并未严格约定。
请问：A公司能够控制C公司，在计算C少数股东损益时，应按照30%计算还是10%计算？

回答人：chenyiwei
首先建议确定“出资30%但仅限有10%分红权”的具体原因，考虑该事项对会计处理的影响。
其次，计算少数股权比例和份额时，应以相关协议约定为首要考虑因素。如果没有明确约定或约定不明确的（例如对于清算时的剩余净资产分配问题），则应提示各方股东对此通过补充协议予以明确。如果还不明确的，则建议基于谨慎原则处理，例如，如果该子公司是累计亏损的，则按较高比例确认在累计亏损中应分担的份额；如果该子公司是累计盈利的，则按较低比例确认在累计盈利中可分享的份额。